# 请教陈版，关于自制卫星发射费用、发射保险费的会计处理

提问人：神秘会 计 人 时间：2022-11-11 11:58:24
我公司为一家卫星制造企业，拟自己制造然后发射后使用，公司制造完成后，需要进行发射，请问发生的发射费用需不需要资本化计入固定资产，还是计入长期待摊费用摊销，谢谢

回答人：chenyiwei
发射成本是使得卫星达到预定可使用状态的必要支出，故可以资本化计入固定资产成本。其受益期与卫星的设计使用寿命相同。